【裁判字號】    97,訴,2878
【裁判日期】    970529
【裁判案由】    清償借款
【裁判全文】
臺灣臺北地方法院民事判決              97年度訴字第2878號
原      告  寶華商業銀行股份有限公司
法定代理人  接管人中央存款保險股份有限公司接管小組召集人
            楊泉源
訴訟代理人  丁○○
被      告  合眾文化事業有限公司
兼法定代理
人          乙○○
被      告  甲○○○
被      告  丙○○
上列當事人間請求清償借款事件，本院於民國97年5月15日言詞
辯論終結，判決如下：
    主    文
被告應連帶給付原告新台幣壹佰柒拾柒萬壹仟佰貳拾捌元，及
自民國九十六年七月十七日起至清償日止，按年息百分之八計算
之利息，並自民國九十六年八月十八日起至清償日止，其逾期在
六個月以內部分，按上開利率百分之十，逾期超過六個月部分，
按上開利率百分之二十計算之違約金。
訴訟費用新台幣壹萬捌仟陸佰貳拾貳元由被告連帶負擔。
本判決第一項於原告以新台幣陸拾萬元供擔保後，得假執行。
    事實及理由
一、原告起訴主張：被告合眾文化事業有限公司（下稱合眾公司
    ）於民國95年4月14日邀同被告乙○○、甲○○○、丙○○
    為連帶保證人，與其簽訂融資貸款契約書，嗣於96年4月20
    日簽訂契據條款變更契約書，借款新台幣（下同）300萬元
    ，約定按月平均攤還本息，利率按年利率8％固定計付（年
    利率依放款借據本為9％計付，嗣於96年4月20日雙方簽訂契
    據條款變更契約，年利率調降為8％固定計付），借款期限
    定為3年，期間若有逾期償還本息之情形時，須按借款總餘
    額，自應償還之日起，其逾期在6個月以內者，照約定利率
    之一成加付違約金，逾期超過6個月者，照約定利率之二成
    加付違約金。詎被告合眾公司對前開借款自96年7月17日起
    即未依約繳交本息，尚欠本金餘額1,771,328元及利息、違
    約金未清償，依約被告合眾公司即喪失期限利益，債務應視
    為全部到期，而被告乙○○、甲○○○、丙○○為合眾公司
    之連帶保證人，依法應負連帶清償責任，爰依消費借貸及連
    帶保證之法律關係，對被告等請求連帶清償尚欠之本金1,77
    1,328元及應付之利息、違約金，而提起本件訴訟等語。並
    聲明：除假執行擔保金額外，如主文第1項所示。
二、被告兼合眾公司之法定代理人乙○○及被告甲○○○、丙○○對原告主張消費借貸及連帶保證事實並不爭執，惟請求免
    除利息、違約金等語，故聲明駁回原告之訴及其假執行之聲
    請。
三、原告主張被告向其借貸之事實，已據其提出融資貸款契約書
    、契據條款變更契約、約定書、一般放款全部查詢單等件為
    證，核屬相符，被告兼合眾公司之法定代理人乙○○及被告
    甲○○○、丙○○自承有於融資貸款契約書、契據條款變更
    契約上簽名，自堪認定原告前開主張為真實。
四、按消費借貸之借用人應於約定期限內，返還與借用物種類、
    品質、數量相同之物，未定返還期限者，借用人得隨時返還
    ，貸與人亦得定一個月以上之相當期限，催告返還。民法第
    478條定有明文。又連帶保證者，乃保證人與主債務人連帶
    負債務履行責任之保證，具有連帶債務之性質。又保證債務
    ，除契約另有訂定外，包含主債務之利息、違約金、損害賠
    償及其他從屬於主債務之負擔；另連帶債務之債權人，得對
    債務人中之一人或數人，同時或先後請求全部或一部之給付
    ，民法第739條、第740條、第273條第1項分別定有明文。經
    查，被告等人雖請求免除利息、違約金云云，惟原告訴訟代
    理人表示不同意，則被告既有於融資貸款契約書、契據條款
    變更契約上簽名，自應依約定利率計算金額履行，其所為利
    息、違約金免除之請求，尚無理由。從而，被告合眾公司既
    尚欠原告本金1,771,328元及其利息、違約金，依約定並視
    為全部到期，其餘被告乙○○、甲○○○、丙○○為被告合
    眾公司之連帶保證人，自應就被告合眾公司上開借款負連帶
    清償之責。原告依消費借貸及連帶保證契約請求被告等連帶
    給付借款1,771,328元，及如主文第1項所示之利息、違約金
    為有理由，應予准許。
五、假執行之宣告：
    原告陳明願供擔保，請求宣告假執行，核無不合，茲酌定相
    當之擔保金額，予以准許。
六、結論：原告之訴為有理由，依民事訴訟法第85條第2項，第
    390條第2項，判決如主文。
中    華    民    國    97    年    5     月    29    日
                  民事第二庭  法  官  吳淑惠
以上正本係照原本作成。
如對本判決上訴，須於判決送達後20日內向本院提出上訴狀
中    華    民    國    97    年    5     月    30    日
                              書記官  蔡凱如


司法院資訊處製作；財團法人民間司法改革基金會備份。
